臺灣臺中地方法院刑事判決　　　　　　　　　　　　　九十三年度易字第二三八號
　　公　訴　人　臺灣臺中地方法院檢察署檢察官
　　被　　　告　乙○○
右列被告因毒品危害防制條例案件，經檢察官提起公訴（九十三年度毒偵字第九五號
），本院判決如左：
    主  文
乙○○施用第二級毒品，累犯，處有期徒刑伍月，如易科罰金，以參佰元折算壹日。
扣案之第二級毒品安非他命壹包（毛重０‧八公克）沒收銷燬之；吸食器壹組沒收。
    事  實
一、乙○○曾因違反麻醉藥品管理條例及偽造文書案件，經台灣彰化地方法院判處有
    期徒刑各三月，定其應執行為有期徒刑五月，於民國八十八年五月七月日執行完
    畢；又因施用第一級毒品及第二級毒品案件，經台灣彰化地方法院判處有期徒刑
    七月及四月，應執行有期徒刑九月，於九十一年六月十三日執行完畢。並曾因施
    用毒品案件，經送觀察、勒戒後，認無繼續施用毒品之傾向，由臺灣南投地方法
    院檢察署檢察官於八十七年十月二十二日，以八十七年度偵字第四四四五號為不
    起訴處分；再因施用毒品案件，經送觀察勒戒後，認有繼續施用毒品之傾向，令
    入戒治處所施以強制戒治，於九十年十一月一日強制戒治期滿。詎仍不知悔改，
    復基於施用第二級毒品之犯意，於九十二年十二月四日二十三時許為警查獲，而
    於九十二年十二月五日六時許採尿之前五日內之某時，在台中市某不詳地點，利
    用其所有吸食器，施用第二級毒品安非他命一次。嗣於九十二年十二月四日二十
    三時許，為警在台中市○區○○○路一段七一巷四弄二號住處查獲，並扣得第二
    級毒品安非他命一包（毛重０‧八公克）及吸食器一組。
二、案經行政院海岸巡防總局中部地區巡防局移送台灣台中地方法院檢察署檢察官偵
    查起訴。
    理  由
一、訊據被告乙○○否認施用第二級毒品犯行，辯稱伊未施用第二級毒品安非他命，
    採尿前伊有服用感冒藥，扣案之安非他命及吸食器係伊弟解馨所有云云。惟查
    被告於前開時地為警查獲，經警於九十二年十二月五日六時許，採其尿液送請台
    中縣衛生局以免疫學分析法及薄層層析法檢驗結果，甲基安非他命呈陽性反應，
    有該局尿液煙毒檢驗報告書及姓名代碼對照表在卷足稽。而施用毒品，經人體代
    謝作用於八小時之內，約有百分之八十之量排出，二十四小時後，續有約剩餘量
    之百分之九十再排出，七十二小時後仍有殘餘微量排出，施用者個人體質不同，
    其排出時間亦會有差異，尤其成癮者，於施用後一百二十小時內所採尿液，配合
    較具公信力之儀器，仍可能被檢測出，復有憲兵司令部函影本附卷可憑，足徵被
    告於採尿之前五日內之某時，確有施用第二級毒品安非他命之行為。又被告於警
    訊、偵查中時已供陳其弟解馨僅偶而返家，行蹤不定，無法聯絡，則依常情，
    被告之弟解馨焉會將第二級毒品安非他命及施用工具吸食器放置查獲地點？被
    告於採尿之前五日內之某時既有施用第二級毒品安非他命之行為，扣案之安非他
    命一包及吸食器一組又係在其住處查獲，自可認定扣案之安非他命一包及吸食器
    一組係被告所有，供其施用第二級毒品之用，被告另未提出其採尿前曾服用感冒
    藥及服用感冒藥為何尿液會檢出甲基安非他命成份之相關事證以供查證，所辯顯
    係飾卸之詞，不足採信。再被告曾因施用毒品案件，經送觀察、勒戒後，認無繼
    續施用毒品之傾向，由台灣南投地方法院檢察署檢察官於八十七年十月二十二日
    ，以八十七年度偵字第四四四五號為不起訴處分；又因施用毒品案件，經送觀察
    勒戒後，認有繼續施用毒品之傾向，令入戒治處所施以強制戒治，於九十年十一
    月一日強制戒治期滿等情，亦有台灣台中地方法院檢察署刑案資料查註紀錄表、
    全國施用毒品案件紀錄表及台灣高等法院被告全國前案紀錄表可按，事證明確，
    被告犯行已堪認定。
二、查安非他命屬於毒品危害防制條例第二條第二項第二款所定之第二級毒品。又被
    告行為後，九十二年七月九日修正公布之毒品危害防制條例業於九十三年一月九
    日生效，被告前開施用第二級毒品犯行，依修正前後毒品危害防制條例之規定，
    均應追訴處罰，而修正前後毒品危害防制條例第十條第二項所規定施用第二級毒
    品罪之法定刑又無不同，自不生新法或舊法較有利於被告之問題，依修正後毒品
    危害防制條例第三十五條第一項第三款規定，應適用修正後之毒品危害防制條例
    相關規定論處。核被告所為，係犯修正後毒品危害防制條例第十條第二項之施用
    第二級毒品罪。其持有第二級毒品之低度行為，已為施用之高度行為所吸收，不
    另論罪。又被告曾因違反麻醉藥品管理條例及偽造文書案件，經台灣彰化地方法
    院判處有期徒刑各三月，定其應執行為有期徒刑五月，於八十八年五月七月日執
    行完畢；又因施用第一級毒品及第二級毒品案件，經台灣彰化地方法院判處有期
    徒刑七月及四月，應執行有期徒刑九月，於九十一年六月十三日執行完畢，有台
    灣台中地方法院檢察署刑案資料查註紀錄表足參，五年以內再犯有期徒刑以上之
    本罪，為累犯，應依法加重其刑。爰審酌被告已有違反麻醉藥品管理條例、偽造
    文書、毒品危害防制條例等前科，並曾經觀察勒戒、強制戒治，仍不知悔改，又
    施用第二級毒品，非無惡性，及其犯罪動機、手段、所生危害、犯罪後態度等一
    切情狀，處以如主文所示之刑，並諭知易科罰金之折算標準。扣案之第二級毒品
    安非他命一包（毛重０‧八公克），應依毒品危害防制條例第十八條第一項前段
    諭知沒收銷燬之；另吸食器一組，為被告所有供犯罪所用之物，則依刑法第三十
    八條第一項第二款宣告沒收。
據上論斷，應依刑事訴訟法第二百九十九條第一項前段，毒品危害防制條例第十條第
二項、第二十三條第二項、第十八條第一項前段、第三十五條第一項第三款，刑法第
十一條前段、第二條第一項前段、第四十七條、第四十一條第一項前段、第三十八條
第一項第二款，罰金罰鍰提高標準條例第二條，判決如主文。
本案經檢察官甲○到庭執行職務。
中      華      民      國      九十三      年    三    月    二十三    日
                                  臺灣臺中地方法院刑事第八庭
                                    審判長法  官  朱  光  國
                                          法  官  洪  俊  誠
                                          法  官  鍾  堯  航
右正本證明與原本無異。
如不服本判決，應於送達後十日內向本院提出上訴狀（須附繕本），上訴於台灣高等
法院台中分院。
                                          書記官
中      華      民      國      九十三      年    三    月    二十三    日
附錄論罪科刑法條
毒品危害防制條例第十條第二項：
施用第二級毒品者，處三年以下有期徒刑。
